臺灣雲林地方法院民事裁定
111年度護字第144號
聲  請  人  雲林縣政府

法定代理人  張麗善  


相  對  人  林寶琂  
            林寶琟  
上二人共同
法定代理人  林景安  
            張媛潔  


上列聲請人聲請延長安置事件，本院裁定如下：
    主  文
准將相對人自民國一百一十一年十月二十五日起，延長安置於聲
請人委託之社會褔利機構或寄養家庭三個月。
聲請程序費用新臺幣壹仟元由聲請人負擔。
    理  由
一、聲請意旨略以：
　㈠相對人之父母對相對人犯買賣人口罪，於民國109年3月30日
    經鈞院以108年度訴字第588號判罪科刑，為維護相對人人身
    安全及受穩定妥適之照顧，桃園市政府於109年4月22日緊急
    安置相對人，並經鈞院先後以109年度護字第87、135號、11
    0年度護字第13、64、115、165 號、111年度護字第5、58、
    108號准予繼續安置、延長安置在案，安置期限自111年10月
    24日止。
  ㈡相對人現均於寄養家庭穩定生活及幼兒園學習，寄養家庭亦
    用心照顧相對人，其情感依附關係佳；因相對人之父母仍有
    意將相對人帶回原生家庭照顧，安置期間，社工積極安排相
    對人之父母及手足定期申請子女會面以維繫親情，並以相對
    人返家為目標。
　㈢相對人之父母因買賣人口罪經判決有期徒刑3年確定，相對人
    之母於111年5月10日入監，相對人之父則經司法機關通緝中
    ，其他4名手足均由相對人之外婆協助照顧，生活狀況尚可
    ，此外無其他適當親屬可照顧相對人，現延長安置3個月即
    將期滿，為確保相對人權益，爰依兒童及少年福利與權益保
    障法第57條第2項規定，聲請裁定延長安置3個月等語。
二、按兒童及少年有下列各款情形之一者，直轄市、縣（市）主
    管機關應予保護、安置或為其他處置；必要時得進行緊急安
    置：㈠兒童及少年未受適當之養育或照顧。㈡兒童及少年有立
    即接受醫療之必要，而未就醫。㈢兒童及少年遭受遺棄、身
    心虐待、買賣、質押，被強迫或引誘從事不正當之行為或工
    作。㈣兒童及少年遭受其他迫害，非立即安置難以有效保護
    。緊急安置不得超過72小時，非72小時以上之安置不足以保
    護兒童及少年者，得聲請法院裁定繼續安置，繼續安置以3
    個月為限，必要時，得聲請法院裁定延長之，每次得聲請延
    長3個月，兒童及少年福利與權益保障法第56條第1項、第57
    條第2項分別定有明文。　　
三、經查，聲請人主張之上開事實，業據聲請人提出雲林縣保護
    案件報告表、本院111年度護字第108號延長安置事件裁定為
    憑，足信屬實。又相對人甲○○、乙○○均係未滿7歲之兒童，
    尚難依其心智成熟程度權衡其意見，本院審酌上情，並考量
    相對人目前皆未有合適之照顧者與安全住所，為使相對人均
    能獲得妥善保護與照顧，認為現階段確實需要兒童及少年福
    利主管機關積極協助照護，相對人的確有延長安置之必要。
    從而，本件聲請人之聲請，為有理由，應予准許。
四、依家事事件法第97條，非訟事件法第21條第1項前段，裁定
    如主文。
中　　華　　民　　國　 111　　年　　10　　月　　12　　日
                  家事法庭    法　官  黃瑞井  　
以上正本係照原本作成。
如對本裁定抗告須於裁定送達後10日內向本院提出抗告狀。
中　　華　　民　　國　 111　　年　　10　　月　　12　　日
                              書記官  顏錦清